【裁判字號】    97,易,1608
【裁判日期】    970801
【裁判案由】    妨害自由
【裁判全文】
臺灣臺北地方法院刑事判決              97年度易字第1608號
公  訴  人  臺灣臺北地方法院檢察署檢察官
被      告  丙○○
                      4
上列被告因妨害自由案件，經檢察官提起公訴（96年度偵續一字
第212 號），本院判決如下：
    主  文
本件公訴不受理。
    理  由
一、公訴意旨詳如起訴書所載（如附件）。
二、按告訴乃論之罪，告訴人於第一審辯論終結前得撤回其告訴
    。又告訴經撤回者，應諭知不受理之判決，並得不經言詞辯
    論為之，刑事訴訟法第238 條第1 項、第303 條第3 款、第
    307 條定有明文。
三、經查，本件被告丙○○所涉妨害自由案件，起訴書認被告所
    為係犯刑法第306 條第1 項之無故侵入住宅罪，依同法第30
    8 條第1 項規定，須告訴乃論。茲據告訴人乙○○在本件辯
    論終結前，於民國97年8 月1 日具狀撤回對被告之告訴，此
    有其所提撤回告訴狀、本件97年8 月1 日審理筆錄各1 件在
    卷可稽（見本院卷第32至56頁、第65頁）。爰依上開說明，
    並不經言詞辯論，逕為諭知不受理之判決。
據上論斷，應依刑事訴訟法第284 條之1 、第303 條第3 款、第
307 條，判決如主文。
中    華    民    國    97    年    8     月    1     日
                  刑事第十一庭  法  官  陳勇松
上正本證明與原本無異。
如不服本判決，應於判決送達後10日內向本院提出上訴狀（應抄
附繕本）。告訴人或被害人如對於本判決不服者，應具備理由請
求檢察官上訴，其上訴期間之計算係以檢察官收受判決正本之日
期為準。
中    華    民    國    97    年    8     月    4     日
                                書記官  鄭巧青
附件：
臺灣臺北地方法院檢察署檢察官起訴書
                                   96年度偵續一字第212號
被      告  丙○○  男  66歲（民國○○年○月○○日生）
                    國民身分證統一編號：Ｚ000000000號
                    住臺北市中正區○○○路○段170號11樓
上列被告因妨害自由案件，前經不起訴處分，告訴人不服聲請再
議，經臺灣高等法院檢察署檢察長命令發回續行偵查，已經偵查
終結，認應提起公訴，茲將犯罪事實及證據並所犯法條分敘如下
：
    犯罪事實
一、丙○○於民國94年9 月5 日，將其位於臺北市○○○路○ 段
    170 號11樓之1 房屋出租予乙○○，租期自94年10月1 日起
    至95年9 月30日止，每月租金新臺幣1 萬5000元，雙方約定
    「甲方（即丙○○）固有之水電設備及消耗性元件如：日光
    燈具、開關、無熔絲開關、插座、水龍頭、衛生設備、冷氣
    機、抽油煙機等，於乙方（即乙○○）承租期間如有損壞，
    應由乙方負責修理」，乙○○於訂約後即搬入該屋居住，惟
    丙○○於交屋後，仍保留該屋鑰匙，且於95年5 月15日中午
    時分，明知乙○○外出無人在家，竟未經乙○○或其同居人
    之同意，逕自持備份鑰匙開門進入該屋窺視，惟該日適逢乙○○之子懇親會補假1 日，乙○○乃委請其前夫甲○○至家
    中，陪伴小孩，丙○○開門進入後發現甲○○在家，即隨口
    搪塞離去。嗣雙方因租屋糾紛而生爭議，經乙○○蒐證後，
    於同年11月5 日提出告訴。
二、案經乙○○訴由臺北市政府警察局中正第二分局報告偵辦。
    證據並所犯法條
一、證據清單
┌──┬───────────┬────────────┐
│編號│證據名稱              │待證事實                │
├──┼───────────┼────────────┤
│一  │告訴人乙○○於警詢及偵│全部犯罪事實。          │
│    │查中之供述            │                        │
├──┼───────────┼────────────┤
│二  │證人甲○○於偵查中結證│95年5 月間伊最小的兒子因│
│    │證述                  │為懇親會，星期一補休，馬│
│    │                      │芝琳跟我說家裡都有被開門│
│    │                      │過，小孩在家裡不安美，要│
│    │                      │我過來陪小孩。我當天跟小│
│    │                      │孩在家中，我聽到有人拿鉧│
│    │                      │匙開門，看到丙○○進來，│
│    │                      │丙○○看到我，說你們在家│
│    │                      │，就把門帶上出去。      │
├──┼───────────┼────────────┤
│三  │被告丙○○於偵查中之供│坦承於出租後仍保留鑰匙，│
│    │述                    │並於95年5 月中旬至告訴人│
│    │                      │家中，未得任何人同意即持│
│    │                      │鑰匙開門進入（被告辯稱係│
│    │                      │甲○○要求其前來維修水龍│
│    │                      │頭，然於按門鈴確認無人應│
│    │                      │門，即持備份鑰匙進入）  │
├──┼───────────┼────────────┤
│四  │錄音譯文              │被告坦承持鑰匙逕自開門進│
│    │                      │入屋內。                │
└──┴───────────┴────────────┘
二、核被告所為，係犯刑法第306 條第1 項之無故侵入住宅罪嫌
    。至被告辯稱：係應甲○○之邀前往維修水龍頭，且係按電
    鈴無人應門，始持鑰匙開門進入云云，惟亦自承：「（問、
    既然你有備份鑰匙，為何還按門鈴？）我不能擅自進入，但
    我進去時，她老公在打手機，沒有來應門。我問他為何沒有
    去上班…」設甲○○果於前夕要求被告維修水龍頭，並相約
    隔日攜帶工具到場維修，豈有聽聞門鈴未應門之理，被告豈
    有不知甲○○為何於上班日未上班之緣由。又門鈴一時未應
    ，或因衣著不整、或因臨時有事外出，但依吾人日常生活經
    驗法則，斷無允諾他人逕自進入察看之理，被告辯稱因維修
    水龍頭進屋察看，與事實不合，且非擅自進入他人屋內之理
    由，其無故侵入住宅罪嫌，應堪認定。
三、依刑事訴訟法第251 條第1 項提起公訴。
    此  致
臺灣臺北地方法院
中    華    民    國    97    年    5     月    5     日
                              檢  察  官  呂  建  興
本件正本證明與原本無異
中    華    民    國    97    年    5     月    21    日
                              書  記  官  韓  文  泰


司法院資訊處製作；財團法人民間司法改革基金會備份。
